【裁判字號】    98,附民上,6
【裁判日期】    990226
【裁判案由】    妨害風化等
【裁判全文】
臺灣高等法院刑事附帶民事訴訟判決     98年度附民上字第6號
上  訴  人  
即  原  告  丙○○  越南國人
            丁○○  越南國人
上二人共同
訴訟代理人  謝幸伶律師
            宋一心律師
            孫則芳律師
被  上訴人
即  被  告  乙○○  住宜蘭縣員山鄉○○路300巷33弄22號
            甲○○  住同上
上列上訴人等因被上訴人等妨害風化附帶民事訴訟案件，不服臺
灣板橋地方法院中華民國97年8月29日第一審附帶民訴判決（96
年度附民字第392、401號），提起上訴，本院判決如下：
    主  文                                                                
上訴駁回。
    事  實
甲、上訴人方面：
一、上訴人丙○○部分：
  (一)聲明：被上訴人應連帶給付上訴人新臺幣（下同）110萬200
    0元，及自附帶民事訴訟起訴狀繕本送達翌日起至清償日止
    ，按週年利率百分之5計算之利息。
  (二)陳述：上訴人丙○○係越南籍婦女，經被上訴人二人安排假
          結婚後於95年9月13日搭機來台賣淫。惟上訴人抵台
          後，被上訴人二人即扣留上訴人之護照，並監視上訴
          人行動、剝奪上訴人之行動自由。上訴人賣淫一段時
          間後，發現被上訴人不依原約定方式給付上訴人賣淫
          所得，上訴人身體亦感不適，上訴人即表示不再從事
          性交易，被上訴人等人竟違背上訴人意願，逼迫上訴
          人繼續從事性交易，若不聽從，會將上訴人賣至其他
          應召站，由他人逼迫上訴人繼續賣淫。上訴人因護照
          被扣留，及恐懼被轉賣後下場更慘，乃被迫繼續從事
          性交易。後上訴人雖得於96年2月間因親人往生而回
          國奔喪，被上訴人二人竟扣留上訴人應分配之賣淫所
          得10萬2000元後，方讓上訴人返回越南，且迄今未將
          上開款項交予上訴人。爰因民法第184條、第185條及
          第195條第1項之侵權行為法律關係，請求被上訴人賠
          償上開10萬2000元之財產上損失及100萬元之非財產
          上損失等語。
二、上訴人丁○○部分：
  (一)聲明：被上訴人應連帶給付上訴人300萬元，及自附帶民事
          訴訟起訴狀繕本送達翌日起至清償日止，按週年利率
          百分之5計算之利息。
  (二)陳述：被上訴人乙○○、甲○○係以利用逼迫女子賣淫方式
          賺取暴利為業。被上訴人乙○○、甲○○二人於95年
          7、8月間前往越南時，得知越南籍之上訴人因與丈夫
          離婚返回越南，雖欲回臺灣復合，但無錢購買機票，
          遂向上訴人佯稱欲先墊付機票，待上訴人返台與丈夫
          復合後再償還，使上訴人不疑有他，而於95年9月7日
          偕同被上訴人甲○○抵台。孰料一下飛機後，被上訴
          人等人即扣留上訴人之護照，並拘禁、監控上訴人，
          禁止上訴人對外聯絡，而剝奪上訴人之行動及通訊自
          由。嗣又以上訴人積欠渠等來台費用美金3000元之債
          務，而逼迫上訴人以從事性交易方式還債，上訴人因
          護照遭扣留，且遭拘禁、監控而無法逃脫，復身無分
          文、積欠高額債務，故被迫從事性交易。被上訴人李
          明河、甲○○二人即自95年9月中旬起，命上訴人至
          各指定地點與男客從事性交易。嗣上訴人以其每次賣
          淫所得600元之金額，及客人所給予之小費湊足美金
          3000元而償還後，被上訴人乙○○等人竟仍不讓上訴
          人離去，上訴人直至同年11月25日遭警方查獲，方得
          脫離魔掌，重獲自由。按上訴人自95年9月10日至11
          月25日賣淫期間，賣淫所得約90萬元，全遭被上訴人
          乙○○等人取走，渠等又取走上訴人為贖身而交付之
          美金3000元，即約10萬元，爰因民法第184條、第185
          條及第195條第1項之侵權行為法律關係，請求被上訴
          人等人連帶賠償上開共計100萬元之財產上損失及200
          萬元之非財產上損失等語。
三、被上訴人二人未為任何聲明或陳述，亦未提出任何書狀。
    理  由
一、按刑事訴訟諭知無罪、免訴、不受理之判決者，對於附帶民
    事訴訟部分以判決駁回上訴人之訴，刑事訴訟法第503條第1
    項前段定有明文。又檢察官以被上訴人連續數行為而犯同一
    之罪名提起公訴者，法院如僅認其中一行為成立犯罪，固無
    須就犯罪不能證明部分，特於主文中諭知無罪，惟刑事訴訟
    法第507條第1項所謂刑事訴訟諭知無罪，按諸立法本旨，自
    係包含此種情形在內，故關於上述犯罪不能證明部分之附帶
    民事訴訟，亦應依同條項之規定，以判決駁回之，此項判決
    ，非對刑事判決已有上訴，則依同條第二項之規定，亦不得
    上訴（最高法院29年上第號裁判要旨參照）。
二、經查：本件被上訴人乙○○、甲○○被訴意圖營利強制使上
    訴人丙○○、丁○○與他人為性交罪部分，業經本院以98年
    上訴字730號、臺灣板橋地方法院以96年度訴字第1767號認
    不能證明而變更起訴法條，改論被上訴人係犯刑法第232條
    第1項之意圖營利媒介女子與他人為性交罪。又被上訴人乙○○、甲○○被訴妨害丁○○、丙○○行動自由、強制丁○○簽立借據等罪名，復經本院以98年上訴字730號、臺灣板
    橋地方法院以96年度訴字第1767號判決諭知無罪在卷。揆諸
    上開說明，因認原審駁回其民事訴訟之聲請，核無不當，是
    本件上訴為無理由，應予駁回。
據上論斷，應依刑事訴訟法第490條前段、第368條，判決如主文
中    華    民    國    99    年    2     月    26    日
                  刑事第二庭審判長法  官 洪光燦  
                                  法  官 李麗玲  
                                  法  官 林恆吉  
以上正本證明與原本無異。
上訴人丁○○如不服本判決應於收受送達後10日內向本院提出上
訴書狀，其未敘述上訴之理由者並得於提起上訴後10日內向本院
補提理由書（均須按他造當事人之人數附繕本）「切勿逕送上級
法院」。
本判決非對於刑事訴訟之判決有上訴時不得上訴。
丙○○不得上訴。
                                   書記官 陳盈璇
中    華    民    國    99    年    3    月     3    日

司法院資訊處製作；財團法人民間司法改革基金會備份。
